臺北高等行政法院裁定
　　　　　　　　　　　　　　　　　　　95年度簡字第912號
原　　　告　甲○○
被　　　告　臺北高等行政法院
代　表　人　乙○○院長）住同.
上列當事人間因刑事事件，原告不服被告中華民國95年6月 2日
95年度訴字第01833號通知，提起行政訴訟。本院裁定如下︰
　　主  文
原告之訴駁回。
訴訟費用由原告負擔。
    理  由
一、按行政訴訟法第107 條第1 項第10款規定，原告之訴，若有
    起訴不合程式或不備其他要件，且其情形無從補正者，行政
    法院應逕以裁定駁回之。次按行政訴訟法第4 條第1 項規定
    ，人民因中央或地方機關之違法行政處分，認為損害其權利
    或法律上之利益，經依訴願法提起訴願而不服其決定者，得
    向高等行政法院提起撤銷訴訟。而此所謂行政處分，依訴願
    法第3 條第1 規定係指中央或地方機關就公法上具體事件所
    為之決定或其他公權力措施而對外直接發生法律效果之單方
    行政行為而言。又按提起訴願，以有行政處分之存在為前提
    要件；所謂行政處分者，係指行政主體，基於職權，就具體
    事件，所為發生公法上法律效果之單方行政行為而言，至行
    政機關所為單純事實之敘述或理由之說明，既不因該項敘述
    或說明而生何法律上之效果者，即非行政處分，人民自不得
    對之提起訴願及行政訴訟，改制前行政法院44年判字第18號
    、62年裁字第41號著有判例。
二、本件原告因不服法務部訴願委員會就其所提刑事事件訴願案
    所為之訴願決定，向被告提起行政訴訟，案經被告於民國（
    下同）95年6 月2 日以95年度訴字第01833 號通知，通知其
    預繳雙掛號郵票新臺幣（下同）340 元。原告以系爭訴願事
    件乃司法權與行政權之爭，攸關學術研究發展，純係公益，
    而非可與私益相關，被告通知其預納郵資容有商榷之餘地，
    爰提起訴願，遭決定駁回，遂提起本件行政訴訟。
三、經查，各級法院就具體個案所為之通知，係屬司法權之行使
    ，並非居於行政機關之地位所為行使公權力之單方行政行為
    ，故非行政處分。本件原告所不服之被告95年度訴字第0183
    3 號通知，其內容係司法機關依行政訴訟裁判費以外必要費
    用徵收辦法，就當事人所提行政訴訟事件通知其預繳雙掛號
    郵票費用，乃屬司法權之行使，究其內容乃單純之敘述及意
    思通知，非屬以發生、變更或消滅公法上法律效果為目的之
    行政處分，尚不對外發生准駁之法律上效果，揆諸首揭法條
    ，即難謂其屬行政處分性質，原告即不得對之提起訴願。原
    告復提起行政訴訟，顯非合法，應予駁回。
四、本件訴訟既不合法，其實體上之主張即無庸審酌；又原告訴
    狀有未載被告代表人之程式違誤，惟本件既屬不合法，為訴
    訟經濟計，爰不另行命其補正，均併此敘明。
五、依行政訴訟法第107 條第1 項第10款、第104 條、民事訴訟
    法第95條、第78條，裁定如主文。
中　　華　　民　　國　　96　　年　 　1　　月　　9　　 日
                              第四庭法  官　  李  玉  卿
上為正本係照原本作成。
本件以訴訟事件所涉及之法律見解具有原則性者為限，始得於本
裁定送達後10日內向本院提出抗告狀（須按他造人數附繕本），
並經最高行政法院許可後方得抗告。
中　　華　　民　　國　　96　　年　　 1　  月　  9　   日
                                    書記官    楊  怡  芳
